最高法院民事裁定　　　　　　　一○○年度台上字第九六五號
上　訴　人　許郁偉
訴訟代理人　黃正彥律師　
上　訴　人　羅文呈
　　　　　　盟洋水電機工程有限公司
上 列一 人
法定代理人　魏國修　住同上
共　　　同　
訴訟代理人　嚴庚辰律師
　　　　　　林琦勝律師
上列當事人間請求侵權行為損害賠償事件，兩造對於中華民國一
○○年三月十七日台灣高等法院台南分院第二審判決（九十九年
度重上字第二八號），各自提起上訴，本院裁定如下：
    主  文
兩造上訴均駁回。
第三審訴訟費用由兩造各自負擔。
    理  由
按上訴第三審法院，非以原判決違背法令為理由，不得為之。又
提起上訴，上訴狀內應記載上訴理由，表明原判決所違背之法令
及其具體內容，暨依訴訟資料合於該違背法令之具體事實，其依
民事訴訟法第四百六十九條之一規定提起上訴者，並應具體敘述
為從事法之續造、確保裁判之一致性或其他所涉及之法律見解具
有原則上重要性之理由。同法第四百六十七條、第四百七十條第
二項分別定有明文。而依同法第四百六十八條規定，判決不適用
法規或適用不當者，為違背法令；依同法第四百六十九條規定，
判決有該條所列各款情形之一者，為當然違背法令。是當事人提
起上訴，如以同法第四百六十九條所列各款情形為理由時，其上
訴狀或理由書應表明該判決有合於各該條款規定情形之具體內容
，及係依何訴訟資料合於該違背法令之具體事實。如依同法第四
百六十八條規定，以原判決有不適用法規或適用法規不當為理由
時，其上訴狀或理由書應表明該判決所違背之法令條項，或有關
判例、解釋字號，或成文法以外之習慣或法理等及其具體內容，
暨係依何訴訟資料合於該違背法令之具體事實，並具體敘述為從
事法之續造、確保裁判之一致性或其他所涉及之法律見解具有原
則上重要性之理由。上訴狀或理由書如未依上述方法表明，或其
所表明者與上開法條規定不合時，即難認為已合法表明上訴理由
，其上訴自非合法。本件兩造各對於原判決關於其敗訴部分提起
上訴，雖各以該判決違背法令為由，惟核其上訴理由狀所載內容
，係就原審取捨證據、認定事實之職權行使，所為論斷：本件車
禍之發生，係因羅文呈疏於注意保持安全距離所致，許郁偉就本
件之車禍尚無過失。許郁偉因本件事故所受之損害，共計為新台
幣（下同）四百八十二萬一千七百三十元本息（醫療費用二萬零
二百四十六元、減少勞動能力損失四百十九萬七千四百八十四元
、計程車資支出四千元、精神慰撫金六十萬元），其請求羅文呈
、盟洋水電機工程有限公司（下稱盟洋公司）連帶給付，應予准
許；其餘部分，並無理由，不應准許等情，指摘其為不當，並就
原審已論斷者，泛言未論斷，而未表明各該判決所違背之法令及
其具體內容，暨依訴訟資料合於該違背法部分之具體事實，並具
體敘述為從事法之續造、確保裁判之一致性或其他所涉及之法律
見解具有原則上重要性之理由，難認其已合法表明上訴理由。依
首揭說明，應認兩造之上訴均為不合法。末查，羅文呈、盟洋公
司辯稱，許郁偉開車等紅綠燈停車之際，要站起來拿東西而遭追
撞，與有過失云云，惟查本件車禍，係羅文呈所駕之車自後追撞
許郁偉所駕之車，許郁偉就本件之車禍尚無過失，為原審所合法
確定之事實，縱如羅文呈、盟洋公司所辯，許郁偉開車等紅綠燈
停車之際，要站起來拿東西而遭追撞，仍不能證明許郁偉當時已
解開安全帶，原審未認許郁偉與有過失，難認違誤，併予敘明。
據上論結，本件兩造之上訴均為不合法。依民事訴訟法第四百八
十一條、第四百四十四條第一項、第九十五條、第七十八條，裁
定如主文。
中    華    民    國  一○○  年    六    月  二十二  日
                      最高法院民事第三庭
                          審判長法官  劉  延  村  
                                法官  許  澍  林  
                                法官  黃  秀  得  
                                法官  沈  方  維  
                                法官  阮  富  枝  
本件正本證明與原本無異
                                      書  記  官  
中    華    民    國  一○○  年    七    月    五    日
                                                      V